【裁判字號】    99,交聲,3453
【裁判日期】    990928
【裁判案由】    聲明異議
【裁判全文】
臺灣臺中地方法院交通事件裁定        99年度交聲字第3453號
原處分機關  交通部公路總局臺中區監理所
異  議  人
即受處分人  甲○○原名吳宗勳.
上列受處分人因違反道路交通管理處罰條例案件，對於交通部公
路總局臺中區監理所民國九十七年十一月二十七日所為之處分（
中監違字第裁六０－ＧＥ0000000號），聲明異議，本院
裁定如下：
    主  文
異議駁回。
    理  由
一、原處分機關略以：異議人即受處分人（下稱受處分人）甲○
    ○於民國九十七年六月六日二十時十七分許，駕駛車牌號碼
    ０四六二－ＮＳ號自小客車，在臺中市○○○街、東興路口
    處，因「闖紅燈（直行）」之違規，經臺中市警察局第四分
    局大墩派出所依道路交通管理處罰條例第五十三條第一項之
    規定當場舉發。受處分人未於期限內到案，原處分機關遂於
    九十七年十一月二十七日以中監違字第裁六０－ＧＥ000
    0000號裁決書裁處罰鍰新臺幣（下同）五千四百元整，
    並記違規點數三點，逾期則續依裁決書處罰主文裁處等語。
二、受處分人聲明異議意旨略以：伊在三、四年前不慎遺失皮包
    ，在九十九年九月二日因換駕照始發現兩筆罰單，可能被別
    人盜用身分，伊三、四年前在皮包遺失隔天有到警察備案，
    伊去臺中市○○路的民權派出所備案過了，備案單伊不慎遺
    失，但民權派出所還是有紀錄，請法院調閱。又伊也不認識
    兩張罰單的兩位車主云云。
三、按受處分人，不服道路交通管理處罰條例第八條主管機關所
    為之處罰，得於接到裁決書之翌日起二十日內，向管轄地方
    法院聲明異議，道路交通管理處罰條例第八十七條第一項定
    有明文。復按處理違反道路交通管理事件，有關文書送達之
    程序，準用行政程序法送達之規定。違反道路交通管理事件
    統一裁罰標準及處理細則第五條定有明文。而行政程序法中
    對於文書送達，於應受送達人之住居所、事務所或營業所為
    之。但在行政機關辦公處所或他處會晤應受送達人時，得於
    會晤處所為之；於應送達處所不獲會晤應受送達人時，得將
    文書付與有辨別事理能力之同居人、受僱人或應送達處所之
    接收郵件人員；又送達不能依前二條規定為之者，得將文書
    寄存送達地之地方自治或警察機關，並作送達通知書兩份，
    一份黏貼於應受送達人住居所、事務所、營業所或其就業處
    所門首，另一份交由鄰居轉交或置於該送達處所信箱或其他
    適當位置，以為送達。前項情形，由郵政機關為送達者，得
    將文書寄存於送達地之郵政機關。寄存機關自收受寄存文書
    之日起，應保存三個月，行政程序法第七十二條第一項、第
    七十三條第一項、第七十四條分別定有明文。行政文書依行
    政程序法第七十四條第一項規定為寄存送達者，如確已完成
    文書寄存於地方自治、警察機關或郵政機構，並製作送達通
    知單二份，一份黏貼於送達處所之門首，另一份交由鄰居轉
    交或置於送達處所信箱或其他適當位置時，無論應受送達人
    實際上何時受領文書，均以寄存之日期視為收受送達之日期
    ，而發生送達之效力（最高行政法院九十五年度裁字第六三
    四號裁定要旨及法務部九十三年四月十三日法律字第○九三
    ○○一四六二八號函可資參照）。
四、經查：本件中監違字第裁六０－ＧＥ0000000號裁決
    書業以掛號郵寄受處分人住所戶籍地「臺中市○區○○街二
    一０號五樓」（於八十三年四月十八日遷入迄今未遷出），
    因未獲會晤應受送達人，亦無受領文書之同居人、受僱人或
    接收郵件人員，而將該裁決書於九十七年十二月五日辦理寄
    存送達於臺中英才郵局，並作送達通知書二份，一份黏貼於
    上址門首，另一份置於該址信箱或其他適當位置，以為送達
    等情，有受處分人全戶戶籍資料查詢結果、上開裁決書及送
    達證書各一份附卷可憑，復為受處分人所不爭執，自已生合
    法送達之效力。本件處分人於上開裁決書送達後，遲至九十
    九年九月二日始具狀提出於原處分機關聲明異議，此有聲明
    異議狀上交通部公路總局臺中區監理所總收文章可佐，受處
    分人就上開裁決書之聲明異議顯已逾法定期限。揆諸前揭法
    條之說明，其聲明異議即屬不合法律上之程式，且無從補正
    ，應予駁回。。
據上論斷，應依道路交通管理處罰條例第八十七條第二項、道路
交通案件處理辦法第十八條前段，裁定如主文。
中    華    民    國    99    年    9     月    28    日
                              交通法庭法  官  林學晴
以上正本證明與原本無異。
如不服本裁定應於送達後5日內向本院提出抗告狀。
                                      書記官  簡雅文
中    華    民    國    99    年    9     月    28    日

司法院資訊處製作；財團法人民間司法改革基金會備份。
